臺灣臺中地方法院民事裁定             
                                  111年度司輔宣字第3號
聲  請  人  陳俐妘  


相  對  人  陳瑞斌  

上列聲請人聲請選任特別代理人事件，本院裁定如下：
    主  文
選任徐林惠如為受輔助宣告人陳瑞斌辦理被繼承人陳金富遺產分
割相關事宜之特別代理人。
聲請程序費用新臺幣壹仟元由相對人負擔。
    理  由
一、本件聲請意旨略以：聲請人陳俐妘為相對人陳瑞斌（男、民
    國00年00月00日生）之胞姊，相對人前於106年6月23日法院
    裁定輔助生效，由聲請人任輔助人，而聲請人與相對人之祖
    父陳金富於90年1月10日死亡，遺有不動產，由聲請人與相
    對人之父親陳裕源繼承，而陳裕源於99年7月15日死亡，相
    對人欲辦理被繼承人陳金富之遺產分割，然相對人之法定代
    理人即聲請人亦為繼承人，有法律上之利害衝突，爰聲請選
    任關係人即相對人阿姨徐林惠如（女、36年11月28日、身分
    證統一編號：Z000000000號）為相對人辦理被繼承人陳金富
    遺產分割相關事宜之特別代理人等語，並提出戶籍謄本、繼
    承系統表、遺產稅免稅函、同意書、遺產分割協議書等為證
    。
二、按受輔助宣告之人為遺產分割、遺贈、拋棄繼承權或其他相
    關權利之行為時，應經輔助人同意，民法第15條之2第1項第
    6款定有明文。又監護人之行為與受監護人之利益相反或依
    法不得代理時，法院得因監護人、受監護人、主管機關、社
    會福利機構或其他利害關係人之聲請或依職權，為受監護人
    選任特別代理人，同法第1098條第2項亦有明文，並為民法
    第1113條之1第2項準用。
三、經查，聲請人主張之前開事實，業據其提出上開書證為證，
    而相對人前經本院以105年度輔宣字第67號裁定選定聲請人
    為相對人之輔助人，亦有該裁定、戶籍謄本在卷可稽，堪信
    為真正。聲請人既為相對人之輔助人，二人亦同為被繼承人
    陳金富之繼承人，關於被繼承人陳金富之遺產分割事宜，如
    擔任相對人之輔助人，顯然利益衝突，聲請人依法不得代理
    相對人，聲請人聲請為該等事宜為相對人選任特別代理人，
    自屬有據。又據聲請人所提出之遺產分割協議書，被繼承人
    陳金富所遺不動產，由相對人繼承36分之1，相對人之應繼
    分已獲有保障，而關係人徐林惠如亦出具同意書陳明願擔任
    特別代理人，是本院認由關係人徐林惠如擔任相對人辦理被
    繼承人陳金富遺產分割相關事宜之特別代理人，應屬妥適，
    爰選任之。
四、依家事事件法第164條第2項之規定，裁定如主文。　
中　　華　　民　　國　　111 　年　　3 　　月　　30　　日
                  家事法庭   司法事務官  盧妙宜
以上正本係照原本作成
如不服本裁定應於送達後10日內向本院提出抗告狀，並繳納抗告
費新臺幣1,000元。
中　　華　　民　　國　　111 　年　　3 　　月　　30　　日
                               書記官   陳品均